臺灣苗栗地方法院刑事判決　　　　　　　　　　　　　　九十年度易字第七七五號
　　公　訴　人　臺灣苗栗地方法院檢察署檢察官
　　被　　　告　丙○○
　　被　　　告　乙○○
右列被告等因竊盜案件，經檢察官提起公訴（九十年度偵字第六三二號），本院判決
如左：
    主  文
丙○○共同攜帶兇器竊，未遂，處有期徒刑伍月，如易科罰金，以參佰元折算壹日
。扣案之Ｔ型扳手壹支沒收。
乙○○共同攜帶兇器竊，未遂，處有期徒刑陸月，如易科罰金，以參佰元折算壹日
。扣案之Ｔ型扳手壹支沒收。
    事  實
一、丙○○於民國九十年一月二十日凌晨二時許，駕駛牌照號碼ＫＭ─０九六九號自
    用小客車，搭載乙○○外出兜風，於同日凌晨四時十五分許，行經苗栗縣西湖鄉
    金獅村九鄰一號附近，丙○○與乙○○共同基於犯意聯絡，意圖為自己不法之所
    有，先後下車，乙○○攜帶其所有客觀上足供為兇器使用之Ｔ型扳手一支為工具
    ，先破壞停放該處路旁甲○○所有牌照號碼Ｈ二─七九八三號自用小客車右車門
    ，已探身進入車內著手竊取財物，而丙○○則在一旁把風，適為甲○○聽聞狗吠
    聲並發現被告二人在現場行竊，正欲報警時，適有警察巡邏車途經該處而查獲，
    並扣得上述Ｔ型板手一支等物，始未能得逞。
二、案經苗栗縣警察局通霄分局移送臺灣苗栗地方法院檢察署檢察官偵查起訴。
    理  由
一、訊據被告乙○○對於右揭時地持其所有之Ｔ型板手一支破壞被害人甲○○所有上
    述自用小客車右車門，並已探身進入車內著手竊取財物等事實坦承不諱，惟辯稱
    ：上述竊犯行係伊一人所為，丙○○並不知情，亦未在旁把風等語；被告丙○○則矢口否認有何共同竊犯行，辯稱：伊不知被告乙○○於上述地點下車係要
    行竊，伊僅在該處小便，並未於乙○○行竊之際，在旁把風等語。經查，被告乙○○對於右揭時地持其所有之Ｔ型板手一支破壞被害人甲○○所有上述自用小客
    車右車門，並已探身進入車內著手竊取財物之事實坦承不諱，且明白供述：被害
    人之汽車係紅色，另因見警察靠近，並將該板手丟置於該車底下等情，核與被害
    人於警訊、偵查中及本院審理時指述之失竊情節互核一致，且有Ｔ型板手一支扣
    案可證，是被告乙○○雖於警訊、偵查中及本院審理之初一再否認犯罪，惟徵諸
    被告乙○○上開供述之具體明確，應認其上述之自白核與事實相符，而可採信。
    次查，被告丙○○先後於警訊、偵查中及本院審理時就其為何停車於上開地點及
    其與被告乙○○下車後之行為如何，供述前後並不一致，是其所辯已有可疑；又
    被告丙○○於偵查中曾自承：板手應是乙○○拿去敲車門，因我有聽到乙○○在
    敲車門，．．．，當時我在他身後，．．．等語（參見偵查卷宗第四六頁背面、
    第四七頁），而被告乙○○於本院審理時亦陳稱：當時係丙○○在開車，因見路
    旁附近有停車，認為有機可乘，便叫丙○○停車，．．．等語（參見本院九十一
    年六月十八日訊問筆錄），另被告丙○○亦自陳：伊不敢將將車停放於距被害人
    停車處較近的地方，是因怕人誤會，因當時係三更半夜等語（參見本院同上日訊
    問筆錄），綜上所述，堪認被告丙○○於另被告乙○○行竊之際，確係知情，且
    在旁把風無誤。是被告乙○○辯稱係伊一人單獨所為乙節，要係迴護被告丙○○
    之詞，至被告丙○○否認犯行，則係事後卸責之詞，均不足採信。本件事證已臻
    明確，被告二人之犯行均堪認定。
二、核被告二人所為，係均犯刑法第三百二十一條第一項第三款、第二項之加重竊盜
    未遂罪。被告二人間就上開竊犯行，有犯意之聯絡及行為之分擔，均為共同正
    犯。被告二人已著手於竊行為之實行而不遂，為未遂犯，爰依刑法第二十六條
    前段規定減輕其刑。爰審酌被告犯罪之動機、目的、手段，犯罪所生之危害及其
    犯罪後之態度等一切情狀，分別量處如主文所示之刑，並均諭知易科罰金之折算
    標準。
三、扣案之Ｔ型板手一支，係被告乙○○所有，且供犯罪所用之物乙節，業據被告乙○○供陳在卷，應依刑法第三十八條第一項第二款之規定併予宣告沒收。
據上論斷，應依刑事訴訟法第二百九十九條第一項前段，刑法第二十八條、第三百二
十一條第一項第三款、第二項、第二十六條前段、第四十一條第一項前段、第三十八
條第一項第二款，罰金罰鍰提高標準條例第二條，判決如主文。
本案經檢察官黃棋安到庭執行職務。
中      華      民      國    九十一    年      七      月      二  日
                                    臺灣苗栗地方法院刑事第二庭
                                        法  官  林  燦  都
右正本證明與原本無異。
如不服本判決，應於送達後十日內向本院提出上訴狀（須附繕本），上訴於臺灣高等
法院臺中分院。
                                        書記官  陳  建  分
中      華      民      國    九十一    年      七      月      二      日
附錄論罪科刑法條
刑法第三百二十一條
犯竊盜罪而有左列情形之一者，處六月以上五年以下有期徒刑：
一  於夜間侵入住宅或有人居住之建築物、船艦，或隱匿其內而犯之者。
二  毀越門扇、牆垣或其他安全設備而犯之者。
三  攜帶兇器而犯之者。
四  結夥三人以上而犯之者。
五  乘火災、水災或其他災害之際而犯之者。
六  在車站或埠頭而犯之者。
前項之未遂罰之。
